臺灣新北地方法院刑事判決　　　　　　110年度審訴字第913號
公　訴　人　臺灣新北地方檢察署檢察官
被　　　告　楊巧鈴




上列被告因傷害案件，經檢察官提起公訴（110 年度偵字第2537
號），被告於本院準備程序中就被訴事實為有罪之陳述，經本院
合議庭裁定由受命法官獨任進行簡式審判程序，判決如下：
    主  文
楊巧鈴犯傷害罪，處拘役參拾日，如易科罰金，以新臺幣壹仟元
折算壹日。
    事  實
一、楊巧鈴與黃詩惠係同事，二人因細故發生口角爭執，楊巧鈴
    因而心生不滿，竟基於傷害他人身體之犯意，於民國109 年
    8 月24日4 時31分許，在新北市○○區○○路0 號8 樓工作
    場所櫃檯處，以腳踹擊黃詩惠之腹部2 下，及以拳頭揮打黃
    詩惠之頭部及臉部1 下，致黃詩惠受有頭部及腹部之挫傷併
    腫痛之傷害。
二、案經黃詩惠訴由新北市政府警察局三重分局報告臺灣新北地
    方檢察署檢察官偵查起訴。
    理  由
壹、程序方面：
    本件被告楊巧鈴所犯係死刑、無期徒刑、最輕本刑為3 年以
    上有期徒刑以外之罪，其於準備程序中就被訴事實為有罪之
    陳述，經法官告知簡式審判程序之旨，並聽取公訴人及被告
    之意見後，依刑事訴訟法第273 條之1 第1 項規定，由本院
    合議庭裁定由受命法官獨任進行簡式審判程序，且依刑事訴
    訟法第273 條之2 及第159 條第2 項規定，不適用傳聞法則
    有關限制證據能力之相關規定，合先敘明。
貳、實體方面：
一、上揭犯罪事實，業據被告楊巧鈴於偵查中、本院準備程序及
    審理時均坦承不諱，核與證人即告訴人黃詩惠於警詢及偵查
    中、證人吳宗賢於警詢中之證述相符，並有案發現場監視器
    錄影畫面檔案及截圖2 張、通訊軟體對話紀錄截圖8 張、新
    北市立聯合醫院109 年8 月24日乙種診斷書1 份、臺灣新北
    地方檢察署110 年5 月17日勘驗筆錄暨監視器錄影畫面截圖
    照片9 張在卷可稽（見110 年度偵字第2537號偵查卷第43至
    47、93、121 至127 頁），足認被告之自白與事實相符，洵
    堪採為認定事實之依據。本案事證明確，被告犯行，堪以認
    定，應依法論科。
二、論罪科刑：
  ㈠核被告所為，係犯刑法第277 條第1 項之傷害罪。
  ㈡爰審酌被告遇事不思理性處理，僅因細故口角即以腳踹擊及
    以拳頭攻擊告訴人，致告訴人受有上開傷勢，法治觀念淡薄
    ，且迄至本院審理時，被告仍未與告訴人達成和解，賠償告
    訴人之損失，惟念其犯罪後坦承犯行，態度尚可，並兼衡其
    素行、犯罪之動機、目的、手段、告訴人所受傷害程度，及
    其自陳專科肄業之智識程度、現從事外送工作、需撫養3 名
    子女之生活狀況等一切情狀，量處如主文所示之刑，並諭知
    如易科罰金之折算標準，以資懲儆。
據上論斷，應依刑事訴訟法第273 條之1 第1 項、第299 條第1
項前段，刑法第277 條第1 項、第41條第1 項前段，刑法施行法
第1 條之1 第1 項，判決如主文。
本案經檢察官鄭宇提起公訴，經檢察官張啓聰到庭執行職務。
中    華    民    國   110    年    11    月    30    日
                  刑事第二十五庭  法  官      曾淑娟
上列正本證明與原本無異。
如不服本判決，應於判決送達後20日內敘明上訴理由，向本院提
出上訴狀（應附繕本），上訴於臺灣高等法院。其未敘述上訴理
由者，應於上訴期間屆滿後20日內向本院補提理由書「切勿逕送
上級法院」。
                                  書記官      張佑慈
中    華    民    國   110    年    11    月    30    日
　
附錄本案論罪科刑法條全文：
中華民國刑法第277條
傷害人之身體或健康者，處5 年以下有期徒刑、拘役或50萬元以
下罰金。
犯前項之罪，因而致人於死者，處無期徒刑或7 年以上有期徒刑
；致重傷者，處3 年以上10年以下有期徒刑。